Inventaris van het archief van de Directie Wetgeving en Juridische Zaken en voorganger van het Ministerie van Economische Zaken, (1945) 1976-2005 (2008)
Nationaal Archief, Den Haag
Ministerie van Economische Zaken: Directie Wetgeving en Juridische Zaken (DWJZ) en voorganger
EZ / Di. Wetgeving en Juridische Zaken
archiefvorming: 1976-2005
oudste stuk - jongste stuk: 1945-2008
E33
3335 inventarisnummer(s); 66,90 meter
Normale geschreven, getypte en gedrukte documenten. Geen bijzondere handschriften. Bevat tekeningen, een videoband en diskettes.
Nationaal Archief
Directie Wetgeving en Juridische Zaken,, 1976 - 2005
Dit archief bevat de neerslag van de handelingen van de minister van Economische Zaken op het gebied van wetgeving en juridische zaken.
Archiefvorming
Geschiedenis van de archiefvormer
In 1945 werd de rol van de Dienst van de Gemachtigde voor de Prijzen overgenomen door het directoraat-generaal voor de Prijzen. Binnen deze dienst was een afdeling Juridische Zaken. De taak van deze afdeling was: ‘het verrichten van alle juridische werkzaamheden betreffende de aangelegenheden, ressorterende onder het ministerie’. De afdeling Juridische Zaken werd op 16 maart 1948 opgenomen in de nieuwe directie voor Wetgeving en andere Juridische Aangelegenheden.
De directie Wetgeving en andere Juridische Aangelegenheden hield zich bezig met de interpretatie, de toepassing en de herziening van bestaande wettelijke voorschriften en het ontwerpen van nieuwe wettelijke voorschriften op het terrein van het ministerie van Economische Zaken. Aangelegenheden betreffende de industriële eigendom maakten ook deel uit van het takenpakket van deze directie.
In 1952 werden er onder de directie Wetgeving en andere Juridische Aangelegenheden twee afdelingen ingesteld met ieder hun eigen taken.
Afdeling Wetgeving met als taken: Behandeling van alle aangelegenheden betreffende het herzien van bestaande en het ontwerpen van nieuwe wettelijke voorschriften, liggende op het terrein van het Ministerie van Economische Zaken.
Afdeling Juridische Zaken met als taken: Het verrichten van juridische werkzaamheden betreffende de op het terrein van het Ministerie van Economische Zaken liggende aangelegenheden, voor zover niet behorend tot de bevoegdheid van de Afdeling Wetgeving.
In de jaren hierna verandert er nauwelijks iets qua organisatie en taken van de directie Wetgeving en andere Juridische Aangelegenheden. Slechts de afdelingen worden hernoemd tot hoofdafdelingen. Pas in 1987 is er sprake van een nieuw organisatieonderdeel: de eenheid Industriële Eigendom.
Deze eenheid was specifiek verantwoordelijk voor het beleid inzake de industriële eigendom, een taak die ook daarvoor altijd bij de directie was ondergebracht. Op een niet nader te bepalen moment in 1997 of 1998 is de naam de directie gewijzigd in directie Wetgeving en Juridische Zaken (WJZ).
Geschiedenis van het archiefbeheer
De structuur van het archief is niet eenduidig. Dit is het gevolg van het feit dat het archief bestaat uit twee onderdelen. Enerzijds is er tot en met 1994 een werkarchief (WA) en anderzijds een algemeen secretariearchief (SA). Het WA is het resultaat van een jarenlange versnippering en versplintering van het ministerie van Economische Zaken over verschillende gebouwen. Hierdoor hield vrijwel elke afdeling een eigen archief bij. Beide archieven bestaan naast elkaar en zijn even belangrijk om de geschiedenis, taken en organisatie van de directie Wetgeving en Juridische Zaken zo volledig mogelijk in beeld te brengen.
Het werkarchief kent geen eenduidige ordening. De dossiers zijn vaak gevormd op basis van één of meerdere onderwerpen, maar kennen geen algemene code. Het algemeen secretariearchief is geordend op basis van de archiefcode van het ‘Archiefplan voor het ministerie van Economische Zaken’. Binnen de code is onderverdeeld op onderwerp. Het archiefplan bestaat uit onderwerpen waar het ministerie van Economische Zaken bemoeiing mee kan krijgen. De onderwerpen zijn systematisch bijeengebracht. Per onderwerp is een code toegekend met een nadere onderverdeling in decimale notaties.
De verwerving van het archief
Het archief is in 2016 door Ministerie van Economische Zaken overgebracht naar het Nationaal Archief, krachtens artikel 12 van de Archiefwet 1995
Inhoud en structuur van het archief
Inhoud
Dit archief bevat de neerslag van de handelingen van de minister van Economische Zaken op het gebied van wetgeving en juridische zaken.
Selectie en vernietiging
Selectielijst voor de neerslag van de handelingen van de minister van Economische Zaken, als vakminister en als vakminister in Londen, binnen het beleidsterrein Waarborgen van (platina), gouden en zilveren werken vastgesteld bij beschikking van de minister van Economische Zaken en de Staatssecretaris van Onderwijs, Cultuur en Wetenschap, nr. R&B/OSTA/2000/954, d.d. 24 mei 2000 (Stcrt. 27 juni 2000, nr. 121 / pag. 8).
Selectielijst voor de neerslag van de handelingen van de minister van Economische Zaken binnen het beleidsterrein Staatsdeelnemingen en financiering bedrijfsleven vastgesteld door de staatssecretaris van Onderwijs, Cultuur en Wetenschap en de minister van Economische Zaken, nr. R&B/OSTA/2000/1678, d.d. 20 september 2000 (Stcrt. 26 oktober 2000, nr. 208 / pag. 8)
Selectielijst voor de neerslag van de handelingen van de minister van Economische Zaken, binnen het beleidsterrein m.b.t. de SER 1970 – heden vastgesteld bij beschikking van de minister van Economische Zaken en de Staatssecretaris van Onderwijs, Cultuur en Wetenschap, nr. C/S/03/1128, d.d. 12 juni 2003 (Stcrt. 23 juli 2003, nr. 139 / pag. 17).
Selectielijst voor de neerslag van de handelingen van de minister van Economische Zaken binnen het beleidsterrein Overheidsinformatievoorziening over de periode 1945–1999 vastgesteld door de staatssecretaris van Onderwijs, Cultuur en Wetenschap en de minister van Economische Zaken, nr. C/S/03/1692 (Stcrt. 20 oktober 2003, nr. 202 / pag. 11)
Selectielijst voor de neerslag van de handelingen van de minister van Economische Zaken binnen het beleidsterrein Arbeidsvoorzieningenbeleid over de periode vanaf 1945 vastgesteld door de staatssecretaris van Onderwijs, Cultuur en Wetenschap en de minister van Economische Zaken, nr. C/S/04/2445, d.d. 11 november 2004 (Stcrt. 13 januari 2005, nr. 9 / pag. 16)
Selectielijst voor de neerslag van de handelingen van de minister van Economische Zaken, binnen het beleidsterrein Auteursrecht, periode (1912) 1945–2000 vastgesteld bij beschikking van de minister van Economische Zaken en de Staatssecretaris van Onderwijs, Cultuur en Wetenschap, nr. C/S/05/1927, d.d. 15 september 2005 (Stcrt. 29 november 2005, nr. 232 / pag. 11).
Selectielijst voor de neerslag van de handelingen van de minister van Economische Zaken binnen het beleidsterrein Selectielijst voor de neerslag van de handelingen van de minister van Economische Zaken binnen het beleidsterrein Energiebeleid vanaf 1945 vastgesteld door de staatssecretaris van Onderwijs, Cultuur en Wetenschap en de minister van Economische Zaken, nr. C/S&A/05/1425, d.d. 7 juli 2005 (Stcrt. 13 januari 2006, nr. 10 / pag. 14)
Selectielijst voor de neerslag van de handelingen van de minister van Economische Zaken binnen het beleidsterrein Energiedelfstoffen vanaf 1945 vastgesteld door de staatssecretaris van Onderwijs, Cultuur en Wetenschap en de minister van Economische Zaken, nr. C/S&A/05/1425, d.d. 7 juli 2005 (Stcrt. 13 januari 2006, nr. 10 / pag. 14)
Selectielijst voor de neerslag van de handelingen van de minister van Economische Zaken binnen het beleidsterrein Sociale Voorzieningen 1940–2004 vastgesteld door de staatssecretaris van Onderwijs, Cultuur en Wetenschap en de minister van Economische Zaken, nr. C/S&A/05/2644, d.d. 17 januari 2006 (Stcrt. 11 april 2006, nr. 72 / pag. 13)
Selectielijst voor de neerslag van de handelingen van de minister van Economische Zaken binnen het beleidsterrein Adelsbeleid, adelsrecht en decoratiestelsel vanaf 1945
vastgesteld door de staatssecretaris van Onderwijs, Cultuur en Wetenschap en de minister van Economische Zaken, nr. C/S&A/06/115, d.d. 6 februari 2006 (Stcrt. 6 juni 2006, nr. 107 / pag. 15)
Selectielijst voor de neerslag van de handelingen van de minister van Economische Zaken binnen het beleidsterrein Algemeen Wetenschappelijke voorbereiding van het regeringsbeleid vanaf 1945 vastgesteld door de staatssecretaris van Onderwijs, Cultuur en Wetenschap en de minister van Economische Zaken, nr. C/S&A/06/1165 d.d. 22 mei 2006 (Stcrt. 3 augustus 2006, nr. 149 / pag. 9)
Selectielijst voor de neerslag van de handelingen van de minister van Economische Zaken, als vakminister en als vakminister in Londen, binnen het beleidsterrein Beheer van de Rijksbegroting (periode 1940–1993), vastgesteld bij beschikking van de minister van Economische Zaken en de Staatssecretaris van Onderwijs, Cultuur en Wetenschap, nr. 98.28.RWS/JW, d.d. 8 januari 1998 (Stcrt. 1998, nr. 142), rekening houdend met de actualisatie nr. C/S&A/06/1946, d.d. 16 augustus 2006 (Stcrt. 11 september 2006, nr. 176 / pag. 13).
Selectielijst voor de neerslag van de handelingen van de minister van Economische Zaken op het beleidsterrein In- en uitvoerregelingen vanaf 1945, vastgesteld bij beschikking van de staatssecretaris van Onderwijs, Cultuur en Wetenschap en de minister van Economische Zaken, nr. C/S&A/06/1939 d.d. 15 augustus 2006 (Stcrt. 2 oktober 2006, nr. 191 / pag. 7)
Selectielijst voor de neerslag van de handelingen van de minister van Economische Zaken en de onder hem ressorterende actoren binnen het beleidsterrein Exportbevordering, internationaal ondernemen en de samenwerking over de periode van 1945, vastgesteld bij beschikking van de staatssecretaris van Onderwijs, Cultuur en Wetenschappen en de minister van Economische Zaken, nr. C/S&A/06/1903 d.d. 11 augustus 2006 (Stcrt. 9 oktober 2006, nr. 197 / pag. 17)
Selectielijst voor de neerslag van de handelingen van de minister van Economische Zaken en de onder hem ressorterende actoren binnen het beleidsterrein Buitenlandse Economische Betrekkingen vanaf 1945, vastgesteld bij beschikking van de staatssecretaris van Onderwijs, Cultuur en Wetenschappen en de minister van Economische Zaken, nr. C/S&A/06/2008 d.d. 22 augustus 2006 (Stcrt. 10 oktober 2006, nr. 197 / pag. 10).
Selectielijst voor de neerslag van de handelingen van de minister van Economische Zaken, binnen het beleidsterrein Industrie- en Technologiebeleid vastgesteld bij beschikking van de staatssecretaris van Onderwijs, Cultuur en Wetenschappen en de minister van Economische Zaken, nr. C/S&A/06/2200, d.d. 12 september 2006 (Stcrt. 17 oktober 2006, nr. 202 / pag. 16).
Selectielijst voor de neerslag van de handelingen van de minister van Economische Zaken op het beleidsterrein Kwaliteit van de Nederlandse wetgeving vanaf 1945, vastgesteld bij beschikking van de minister van Onderwijs, Cultuur en Wetenschappen en de minister van Economische Zaken, nr. C/S&A/06/3522 d.d. 21 december 2006 (Stcrt. 14 februari 2007, nr. 32 / pag. 14)
Selectielijst voor de neerslag van de handelingen van de minister van Economische Zaken op het beleidsterrein Verslavingsbeleid vanaf 1945, vastgesteld bij beschikking van de minister van Onderwijs, Cultuur en Wetenschappen en de minister van Economische Zaken, nr. C/S&A/07/209 d.d. 22 januari 2007 (Stcrt. 26 februari 2007, nr. 40 / pag. 11)
Selectielijst voor de neerslag van de handelingen van de minister van Economische Zaken binnen het beleidsterrein Toerisme vanaf 1945 vastgesteld door de minister van Onderwijs, Cultuur en Wetenschap en de minister van Economische Zaken nr. C/S&A/06/3303, d.d. 8 december 2006 (Stcrt. 28 februari 2007, nr. 42 / pag. 19)
Selectielijst voor de neerslag van de handelingen van de minister van Economische Zaken binnen het beleidsterrein Stimulering Midden- en Kleinbedrijf vanaf 1945 vastgesteld door de minister van Onderwijs, Cultuur en Wetenschap en de minister van Economische Zaken nr. C/S&A/07/23, d.d. 25 januari 2007 (Stcrt. 27 februari 2007, nr. 41 / pag. 17)
Selectielijst voor de neerslag van de handelingen van de minister van Economische Zaken binnen het beleidsterrein Voeding- en productveiligheid vanaf 1945 vastgesteld bij beschikking van de minister van Economische Zaken en de Staatssecretaris van Onderwijs, Cultuur en Wetenschap, nr. C/S&A/07/231, d.d. 29 januari 2007 (Stcrt. 7 maart 2007, nr. 47 / pag. 10).
Selectielijst voor de neerslag van de handelingen van de minister van Economische Zaken binnen het beleidsterrein Metrologie 1946–1997 vastgesteld door de minister van Onderwijs, Cultuur en Wetenschap en de minister van Economische Zaken, nr. C/S&A/07/690, d.d. 13 maart 2007 (Stcrt. 2 april 2007, nr. 65 / pag. 11)
Selectielijst voor de neerslag van de handelingen van de minister van Economische Zaken binnen het beleidsterrein Bescherming van Persoonsgegevens 1968 – vastgesteld door de minister van Onderwijs, Cultuur en Wetenschap en de minister van Economische Zaken, nr. C/S&A/07/725, d.d. 16 maart 2007 (Stcrt. 16 april 2007, nr. 73 / pag. 9)
Selectielijst voor de neerslag van de handelingen van de minister van Economische Zaken binnen het beleidsterrein Voorlichting van de rijksoverheid vanaf 1945, vastgesteld door de minister van Onderwijs, Cultuur en Wetenschap en de minister van Economische Zaken, nr. C/S&A/07/1164, d.d. 3 mei 2007 (Stcrt. 14 juni 2007, nr. 112 / pag. 10)
Selectielijst voor de neerslag van de handelingen van de minister van Economische Zaken en de onder hem ressorterende actoren op het beleidsterrein Organisatie van de Rijksoverheid over de periode 1945–1999 vastgesteld bij beschikking van de staatssecretaris van Onderwijs, Cultuur en Wetenschap en de minister van Economische Zaken, nr. C/S&A/05/1199 d.d. 5 juli 2005 (Stcrt. 16 december 2005, nr. 245 / pag. 25), rekening houdend met de publicatie in de Staatscourant op 14 juni 2007 (nr. 112 / pag.10)
Selectielijst voor de neerslag van de handelingen van de minister van Economische Zaken binnen het beleidsterrein Kansspelen 1945–2000 vastgesteld door de minister van Onderwijs, Cultuur en Wetenschap en de minister van Economische Zaken, nr. C/S&A/07/1607, d.d. 22 juni 2007 (Stcrt. 19 juli 2007, nr. 137 / pag. 14)
Selectielijst voor de neerslag van de handelingen van de minister van Economische Zaken binnen het beleidsterrein Rijkshuisvesting vanaf 1945, vastgesteld door de minister van Onderwijs, Cultuur en Wetenschap en de minister van Economische Zaken, nr. C/S&A/07/526, d.d. 12 maart 2007 (Stcrt. 26 juli 2007, nr. 142 / pag. 6)
Selectielijst voor de neerslag van de handelingen van de minister van Economische Zaken binnen het beleidsterrein Consumentenbeleid vanaf 1945, vastgesteld door de minister van Onderwijs, Cultuur en Wetenschap en de minister van Economische Zaken, nr. C/S&A/07/1703, d.d. 9 juli 2007 (Stcrt. 2 augustus 2007, nr. 147 / pag. 18)
Selectielijst voor de neerslag van de handelingen van de minister van Economische Zaken binnen het beleidsterrein Bestuurlijke en financiële organisatie lagere overheden vanaf 1945 vastgesteld door de minister van Onderwijs, Cultuur en Wetenschap en de minister van Economische Zaken, nr. C/S&A/06/3019, d.d. 15 november 2006 (Stcrt. 30 januari 2007, nr. 21 / pag. 10), rekening houdend met de rectificatie gepubliceerd in de Staatscourant d.d. 3 september 2007, nr. 169 / pag. 7
Selectielijst voor de neerslag van de handelingen van de minister van Economische Zaken op het beleidsterrein Regionaal en Ruimtelijk Economisch Beleid vanaf 1945, vastgesteld bij beschikking van de staatssecretaris van Onderwijs, Cultuur en Wetenschap en de minister van Economische Zaken, nr. C/S&A/07/1891, d.d. 21 augustus 2007 (Stcrt. 5 oktober 2007, nr. 193 / pag. 7)
Selectielijst voor de neerslag van de handelingen van de minister van Economische Zaken binnen het beleidsterrein Voedselvoorziening en agrarisch markt- en prijsbeleid (1934) 1945–2000 vastgesteld door de minister van Onderwijs, Cultuur en Wetenschap en de minister van Economische Zaken, nr. C/S&A/07/2281, d.d. 18 september 2007 (Stcrt. 12 oktober 2007, nr. 198 / pag. 13)
Selectielijst voor de neerslag van de handelingen van de minister van Economische Zaken binnen het beleidsterrein Beroepenkwaliteit vanaf 1940 (1945) vastgesteld door de minister van Onderwijs, Cultuur en Wetenschap en de minister van Economische Zaken, nr. C/S&A/07/2242, d.d. 20 september 2007 (Stcrt. 18 oktober 2007, nr. 202 / pag. 11)
Selectielijst voor de neerslag van de handelingen van de minister van Economische Zaken binnen het beleidsterrein Nationale ombudsman vanaf (1964)1982 - door de minister van Onderwijs, Cultuur en Wetenschap en de minister van Economische Zaken, nr. C/S&A/07/2287, d.d. 13 september 2007 (Stcrt. 23 oktober 2007, nr. 204 / pag. 12)
Selectielijst voor de neerslag van de handelingen van de minister van Economische Zaken binnen het beleidsterrein Prijsbeleid, vanaf 1945 door de minister van Onderwijs, Cultuur en Wetenschap en de minister van Economische Zaken, nr. C/S&A/07/2410, d.d. 5 oktober 2007 (Stcrt. 23 oktober 2007, nr. 205 / pag. 8)
Selectielijst voor de neerslag van de handelingen van de minister van Economische Zaken, binnen het deelbeleidsterrein Arbeidsverhoudingen bij de overheid over de periode 1945-1995 (1997) van het beleidsterrein Overheidspersoneel, vastgesteld bij beschikking van de staatssecretaris van Onderwijs, Cultuur en Wetenschappen en de minister van Economische Zaken, nr. R&B/OSA/2001/865, d.d. 30 juli 2001 (Stcrt. 16 oktober 2001, nr. 200 / pag. 10). Bij het gebruik van deze lijst is rekening gehouden met de publicatie van het basisselectiedocument voor de Minister van Economische Zaken en de onder hem ressorterende actoren op het deelbeleidsterrein van personeelszaken, t.w. het personeelsdossier. Deze lijst is gepubliceerd in de Staatscourant van 20 november 2007, nr. 225 / p. 15 en gerectificeerd in de Staatscourant van 18 december 2007, nr. 245 / p. 28
Selectielijst voor de neerslag van de handelingen van de minister van Economische Zaken, binnen het deelbeleidsterrein Overheidspersoneel, Arbeidsvoorwaarden rijkspersoneel bij de overheid over de periode 1945-1995 (1997) van het beleidsterrein Overheidspersoneel, vastgesteld bij beschikking van de staatssecretaris van Onderwijs, Cultuur en Wetenschappen en de minister van Economische Zaken R&B/OSA/2001/865, d.d. 30 juli 2001 (Stcrt 16 oktober 2001, nr. 200 / pag. 10). Bij het gebruik van deze lijst is rekening gehouden met de publicatie van het basisselectiedocument voor de Minister van Economische Zaken en de onder hem ressorterende actoren op het deelbeleidsterrein van personeelszaken, t.w. het personeelsdossier. Deze lijst is gepubliceerd in de Staatscourant van 20 november 2007, nr. 225 / p. 15 en gerectificeerd in de Staatscourant van 18 december 2007, nr. 245 / p. 28
Selectielijst voor de neerslag van de handelingen van de minister van Economische Zaken als vakminister en de onder hem als vakminister ressorterende actoren op het deelbeleidsterrein formatiebeleid, arbeidsmarkt beleid en personeelsontwikkeling en mobiliteit over de periode 1945-1996, vastgesteld bij beschikking van de staatssecretaris van Onderwijs, Cultuur en Wetenschappen en de minister van Economische Zaken, nr. R&B/OSA/2001/865 d.d. 30 juli 2001 (Stcrt. 17 oktober 2001, nr. 201 / pag. 10). Bij het gebruik van deze lijst is rekening gehouden met de publicatie van het basisselectiedocument voor de Minister van Economische Zaken en de onder hem ressorterende actoren op het deelbeleidsterrein van personeelszaken, t.w. het personeelsdossier. Deze lijst is gepubliceerd in de Staatscourant van 20 november 2007, nr. 225 / p. 15 en gerectificeerd in de Staatscourant van 18 december 2007, nr.245 / p. 26
Selectielijst voor de neerslag van de handelingen van de minister van Economische Zaken, binnen het deelbeleidsterrein van personeelszaken, t.w. het persoondossier, vastgesteld bij beschikking van de staatssecretaris van Onderwijs, Cultuur en Wetenschappen en de minister van Economische Zaken, nr. C/S&A/07/1514 d.d. 16 augustus 2007 (Stcrt. 20 november 2007, nr. 225/pag. 15), rekeninghoudend met de geplaatste rectificatie in de Staatscourant van 18 december 2007, nr. 245 / p. 26
Selectielijst voor de neerslag van de handelingen van de minister van Economische Zaken binnen het beleidsterrein Economische Mededinging en Industrieel Eigendom vanaf 1946, vastgesteld door de minister van Onderwijs, Cultuur en Wetenschap en de minister van Economische Zaken, nr. C/S&A/07/2939 d.d. 7 december 2007 (Stcrt. 8 januari 2008. nr. 5 / p. 28)
Selectielijst voor de neerslag van de handelingen van de minister van Economische Zaken binnen het beleidsterrein Toezicht op het Verzekeringsbedrijf vanaf 1940 vastgesteld door de staatssecretaris van Onderwijs, Cultuur en Wetenschap en de minister van Economische Zaken, nr. C/S&A/08/530, d.d. 5 maart 2008 (Stcrt. 1 april 2008, nr. 63 / pag. 11)
Selectielijst voor de neerslag van de handelingen van de minister van Economische Zaken binnen het beleidsterrein Landbouwstructuurbeleid vanaf 1945 vastgesteld bij beschikking van de minister van Economische Zaken en de minister van Onderwijs, Cultuur en Wetenschap, nr. C/S&A/08/96, d.d. 15 februari 2008 (Stcrt. 27 maart 2008, nr. 60 / pag. 25).
Selectielijst voor de neerslag van de handelingen van de minister van Economische Zaken binnen het beleidsterrein Scheepvaart en maritieme zaken over de periode vanaf 1945 vastgesteld bij beschikking van de minister van Economische Zaken en de minister van Onderwijs, Cultuur en Wetenschap, nr. C/S&A/08/1144, d.d. 16 juni 2008 (Stcrt. 7 juli 2008, nr. 128 / pag. 7).
Selectielijst voor de neerslag van de handelingen van de minister van Economische Zaken binnen het beleidsterrein Telecommunicatie en Post vanaf 1945 vastgesteld door de staatssecretaris van Onderwijs, Cultuur en Wetenschap en de minister van Economische Zaken, nr. C/S&A/09/201, d.d. 12 februari 2009 (Stcrt. 11 maart 2009)
Selectielijst voor de neerslag van de handelingen van de minister van Economische Zaken binnen het beleidsterrein Milieubeheer vanaf 1945 vastgesteld bij beschikking van de minister van Economische Zaken en de minister van Onderwijs, Cultuur en Wetenschap, nr. C/S&A/09/820, d.d. 1 april 2009 (Stcrt. 24 april 2009, nr. 78).
Aanvullingen
Niet van toepassing.
Ordening van het archief
Het Archiefplan van het ministerie van Economische Zaken is gebaseerd op de standaardcode. De inventaris in onderverdeeld in de hoofdrubrieken Organisatie en Taakuitvoering. Onder deze hoofdrubrieken zijn de rubrieken uit het Archiefplan geplaatst. Hierbij zij opgemerkt dat alleen die rubrieken uit het Archiefplan gebruikt zijn die gekoppeld zijn aan dossiers. Dit betekent dus dat de inventaris niet een totaal overzicht biedt van het Archiefplan.
Aanwijzingen voor de gebruiker
Openbaarheidsbeperkingen
Volledig openbaar.
Materiële beperkingen
Het archief kent geen beperkingen voor het raadplegen van stukken als gevolg van slechte materiële staat.
Andere toegang
Voor dit archief is geen andere toegang beschikbaar.
Aanvraaginstructie
Openbare archiefstukken kunnen online worden aangevraagd en gereserveerd. U kunt dit ook via de terminals in de studiezaal van het Nationaal Archief doen. Om te kunnen reserveren dient u de volgende stappen te volgen:
Creëer een account of log in.
Selecteer in de archiefinventaris een archiefstuk.
Klik op ‘Reserveer’ en kies een tijdstip van inzage.
Verwant materiaal
Bewaarplaats van originelen
Niet van toepassing.
Beschikbaarheid van kopieën
Inventarisnummers van dit archief zijn niet in kopievorm beschikbaar
Afgescheiden archiefmateriaal
Niet van toepassing.
Verwante archieven